【裁判字號】    90,交上易,1286
【裁判日期】    900920
【裁判案由】    過失傷害
【裁判全文】
臺灣高等法院臺南分院刑事判決          九十年度交上易字第一二八六號      Ｇ
      上  訴  人
      即  被  告  甲  ○  ○
右上訴人因過失傷害案件，不服臺灣臺南地方法院九十年度交易字第二二二號中華民
國九十年七月二日第一審判決（起訴案號：臺灣臺南地方法院檢察署九十年度營偵字
第四四一號），提起上訴，本院判決如左：
      主      文
上訴駁回。
      事      實
一、甲○○未取得汽車駕駛執照，於民國八十九年十月二十二日凌晨四時三十分許，
    駕駛Ｓ６─４８４７號牌紅色自小客車，沿台南縣新營市○○路市區○○道由北
    往南行駛，行經民生路與民治路有閃光號誌之交岔路口，應注意行車時速不得逾
    四十公里，看清幹線道民治路上有無來車，讓幹線道車先行，以避免危險之發生
    ，而依當時情形，並無使其不能注意情事，甲○○竟疏未注意及此，仍以約七十
    公里時速前進，而未看清乙○○駕駛ＵＥ─２２１３號牌小客車沿民治路幹道由
    西往東駛來，甲○○駕駛之Ｓ６─４８４７號牌紅色小客車煞車閃避不及，衝撞
    乙○○駕駛之小客車左側車身再撞及路旁電線桿，致乙○○左胸挫傷與四肢多處
    擦傷。
二、案經乙○○訴由台南縣警察局新營分局報請臺灣臺南地方法院檢察署檢察官偵查
    起訴。
      理      由
一、訊據上訴人即被告甲○○對於右揭肇事事實迭次於警訊、檢察官偵訊中、原審及
    本院審理時均坦承不諱，核與被害人乙○○指訴情節相符，並有道路交通事故調
    查報告表、車禍現場照片與傷害診斷書在卷可稽，被告自白於右揭時地駕車肇事
    致乙○○受傷，核與事實相符。
二、按「行車速度，在市區道路，時速不得超過四十公里」，「汽車行駛時，駕駛人
    應注意車前狀況，並隨時採取必要之安全措施」，「汽車行駛至無號誌交岔路口
    ，支線道車應暫行讓幹線道車先行」，道路交通安全規則第九十三條第一項第一
    款、第九十四條第三項與第一百零二條第一項第二款分別定有明文，亦為被告應
    注意並能注意之事項，查本件肇事路段為市區道路，被告行駛之民生路與支線道
    ，被告供承其當時行車時速在「五十公里至七十公里之間」，「當時沒到看見左
    右來車」等語，可見被告於右揭時地超速行駛，未看清車前狀況與未讓幹線道車
    先行而肇事，其有過失甚明，本件經被害人乙○○申請臺灣省臺南區車輛行車事
    故鑑定委員會鑑定結果，亦認甲○○無照駕駛小客車，行經設有閃光號誌岔路口
    ，超速行駛，支線道車未讓幹道車先行，為肇事原因。而乙○○無肇事因素，有
    該委員會九十年三月五日南鑑字第九○○○八八號函附卷可按（見偵查卷第十三
    頁、第十四頁）。而被害人乙○○因本件車禍受傷，與被告之過失行為間，復有
    相當因果關係，被告過失傷害之罪證明確，犯行堪予認定。
三、核被告甲○○所為，係犯刑法第二百八十四條第一項過失傷害罪，又被告無照駕
    駛汽車，因而致人受傷，應依道路交通管理處罰條例第八十六條第一項規定加重
    其刑。
四、原審以被告罪證明確，因依刑法第二百八十四條第一項後段、第四十一條第一項
    前段、道路交通管理處罰條例第八十六條第一項，罰金罰鍰提高標準條例第一條
    前段、第二條，並審酌被告過失之程度、犯罪所生之危害及犯罪後之態度等一切
    情狀，量處被告以有期徒刑五月，併諭知易科罰金之折算標準，以資懲儆，經核
    認事用法，俱無不合，量刑亦稱妥適，被告上訴意旨，徒以量刑過重，指摘原判
    決不當，為無理由，應予駁回。
據上論斷，應依刑事訴訟法第三百六十八條，判決如主文。
本案經檢察官許仲瑩到庭執行職務。
中    華    民    國      九十      年      九      月      二十        日
                                  臺灣高等法院臺南分院刑事第六庭
                                      審判長法官  楊    明    章
                                            法官  顏    基    典
                                            法官  徐    宏    志
右正本證明與原本無異。
不得上訴。
                                      法院書記官  李    梅    菊
中    華    民    國      九十      年      九      月     二十一       日
附錄：本判決論罪科刑法條：
刑法第二百八十四條第一項：
因過失傷害人者，處六月以下有期徒刑、拘役或五百元以下罰金，致重傷者，處一年
以下有期徒刑、拘役或五百元以下罰金。


司法院資訊處製作；財團法人民間司法改革基金會備份。
